# 实务中识别合同履约义务是否达到收款条件及其坏账的处理

提问人：zhuceba2 时间：2020-08-01 12:07:00
求助陈老师及各位老师，在实务中遇到下列新收入准则执行问题：
一、背景介绍：本公司主营为销售设备，设备出厂后需要经过3-6个月的验证，客户验证完成时确认收入。
签订的设备销售合同收款条款为：收到设备（且收到发票） 60 天内支付30%，验收后支付70%。
二、账务处理：因对方收到设备后触发了我公司的收款权利，故在对方收到设备时借记应收账款，贷记合同负债。
同时，在报表时点，因尚未收到该款项，借记：信用减值损失 贷记应收账款。
三、问题说明：（ 1 ）上述账务处理是否有不妥；
（ 2 ）在实物中，无论合同是否明确约定需开具发票，实际均为客户收到发票才会付款。那么，不开具发票，是否就不需要确认应收账款，同时不计提信用减值损失？
（ 3 ）针对问题（ 2 ）我公司审计认为公司可控制发票开具时间，准备不将发票开具作为判断的条件是否合理？
谢谢大家指导。

回答人：chenyiwei
1 、账务处理基本合理。一旦确立收款权利，该权利即会面临信用风险，因此需确认信用减值损失。
2 、发票的开具本身不是一项履约行为（未向客户转移商品或劳务的控制权），且其是否开具及开具时间可由卖方自主控制，作出该行为本身几乎不需要成本，且该行为使卖方单方面受益，因此不能以发票是否开具作为区分合同资产和应收账款的标准。你说的“针对问题（ 2 ）我公司审计认为公司可控制发票开具时间，准备不将发票开具作为判断的条件”基本合理。